臺灣屏東地方法院刑事判決　　　　　　　 94年度易字第430號
公　訴　人　臺灣屏東地方法院檢察署檢察官
被　　　告　己○○
上列被告因贓物案件，經檢察官提起公訴（94年度偵字第1597號
），本院判決如下：
    主  文
己○○連續故買贓物，處有期徒刑陸月，如易科罰金，以參佰元
折算壹日。
    事  實
一、己○○明知壬○○（所涉連續竊盜部分已經本院判處有期徒
    刑1 年2 月確定）持有之下列物品均係來源不明之贓物，竟
    基於故買贓物之概括犯意，連續於下列時、地故買贓物：
  (一)於民國93年11月16日上午6 時許，在屏東縣內埔鄉○○村○○路54巷106 號其母親庚○○○住處，以新臺幣（下同）15
    ,000 元 之代價，向壬○○購買其所竊得之鐵柱200 支（為
    戊○○所有，於93年11月15日凌晨2 時許，在屏東縣潮州鎮
    ○○里○○路22巷58號空地處失竊）。
  (二)於93年11月間下旬某日，在前開處所以500 元之代價，向壬○○購買其所竊得之汽車音響（為辛○○所有，於93年11月
    20日下午11時許，在屏東縣內埔鄉○○村地○路○ 號道路旁
    之車牌號碼WD－3335號自小客車內失竊）。
  (三)於93年12月11日上午7 、8 時許，在前開處所以1,000 元之
    代價，向壬○○購買其所竊得之鴨飼料10包（為乙○○所有
    ，於93年12月11日凌晨2 時許，在屏東縣林邊鄉○○道路旁
    乙○○經營之鴨寮失竊）。
  (四)於93年12月間某日，在前開處所以3,000 元之代價，向壬○○購買其所竊得之電腦主機、螢幕、鍵盤、監視器、錄放影
    機、掃瞄器、相片擷取器、印表機、喇叭等物（為甲○○保
    管，係屬屏東縣萬巒鄉五溝村社區公物，於93年12月1 日中
    午12時30分許，在屏東縣萬巒鄉○○村○○路46號2 樓守望
    相助辦公室內失竊），隨即於同日以4,000 元之價格轉售予
    不知情之丁○○。
  (五)於93年12月20日上午，在前開處所以800 元之代價，向壬○○購買其所竊得之洗衣機（為丙○○所有，於93年12月20日
    凌晨2 時許，在屏東縣潮州鎮○○路198 號失竊）。嗣壬○○所犯竊盜案件為警查獲後，經警循線查獲上情。
二、案經屏東縣警察局內埔分局報告臺灣屏東地方法院檢察署檢
    察官偵查起訴。
    理  由
甲、證據能力部分：
一、按被告以外之人於審判外之言詞或書面陳述不得作為證據，
    刑事訴訟法第159 條第1 項定有明文。查被告己○○對證人
    壬○○警詢筆錄之證據能力，有所爭執，且公訴人未證明（
    自由證明）該警詢筆錄具有較可信或特別可信之情況，是依
    上開規定，該警詢筆錄記載，就證明被告構成犯罪之事實，
    固無證據能力。然參酌日本刑事訴訟法第328 條：依同法32
    1 條至第324 條規定（傳聞法則之規定）而不得作為證據之
    文書或陳述，若在準備期日或審判期日，被告或證人或其他
    陳述人對陳述之證明力產生爭議時，此等不得作為證據之文
    書或陳述，得作為證據之規定，及彼邦實務之相關見解，本
    案被告方面固得援引上開警詢筆錄所記載之內容，作為彈劾
    證據之用，併此敘明。
二、次按被告以外之人於審判外之言詞或書面陳述，除法律有規
    定者外，不得作為證據，刑事訴訟法第159 條第1 項固定有
    明文。惟被告以外之人於審判外之陳述，雖不符同法第159
    條之1 至之4 規定，而經當事人於審判程序同意作為證據，
    法院審酌該言詞陳述或書面陳述作成時之情況，認為適當者
    ，亦得為證據。又當事人、代理人或辯護人於法院調查證據
    時，知有第159 條第1 項不得為證據之情形，而未於言詞辯
    論終結前聲明異議者，視為有前項之同意，此據同法第159
    條之5 規定甚明。證人戊○○、辛○○、乙○○、甲○○、
    丙○○、丁○○於警詢之證述固屬被告以外之人於審判外之
    陳述，然本案檢察官、被告於本院調查證據時，就此證據能
    力問題並未聲明異議，且本院審酌上開證人之陳述筆錄作成
    時，較無人情施壓或干擾，作為證明被告犯罪之證據核屬適
    當，依刑事訴訟法第159 條之5 之規定，自得為證明被告犯
    罪之證據。
乙、犯罪事實所憑之證據及理由：
一、訊之被告己○○固坦承向壬○○購買屏東縣萬巒鄉五溝村社
    區之電腦主機等物及丙○○所有之洗衣機，然矢口否認有故
    買贓物犯行，辯稱：伊只有向壬○○收購電腦還有洗衣機，
    伊不知道該物品是贓物，鴨飼料是壬○○賣給伊母親庚○○○的，伊沒有購買鐵柱及汽車音響云云。惟查：
  (一)上開戊○○所有之鐵柱200 支、辛○○所有之汽車音響、乙○○所有之鴨飼料10包、甲○○保管之電腦主機等物、丙○○所有之洗衣機等，均係壬○○於上開時、地竊取等情，業
    據證人壬○○於本院審理時證述甚詳（本院卷第32至35頁）
    ，核與證人即被害人戊○○、辛○○、乙○○、甲○○、丙○○於警詢中證述失竊情節相符，復有甲○○、丙○○出具
    之贓物認領保管單2 張在卷可稽（警卷第17、21、23、28、
    34、41、42頁）；且證人壬○○因上開竊盜犯行，經本院以
    94年度易字第39號判處有期徒刑1 年2 月確定，亦有本院判
    決書1 份附卷可稽，足認上開物品均係戊○○等人失竊之贓
    物無誤。另壬○○竊取戊○○所有之鐵柱為200 支，而販賣
    予被告之鐵柱亦為200 支一情，已經證人壬○○於本院審理
    時證述甚詳，並有上開判決書足憑（本院卷第43頁），故公
    訴人認壬○○販賣予被告之鐵柱為100 多支，容有誤會。
  (二)上開物品均係證人壬○○竊取後販賣予被告，且係證人壬○○所犯竊盜案件為警查獲後，經證人壬○○之供述，始循線
    查獲上情等情，業據證人壬○○於偵查中及本院審理時證述
    甚詳（偵卷第45頁、本院卷第32至35頁）。而自93年9 月間
    起至93年12月23日止，壬○○連續犯16件竊盜案件一節，亦
    有本院上開判決書足稽。再上開物品中除甲○○保管之電腦
    主機等物於失竊時曾報警外，其他戊○○所有之鐵柱、辛○○所有之汽車音響、乙○○所有之鴨飼料、丙○○所有之洗
    衣機等，戊○○等人於失竊時均未曾報案等情，復據證人戊○○、辛○○、乙○○、甲○○、丙○○於警詢中證述甚詳
    。證人壬○○既係於竊盜案件為警查獲後，自白警員亦未發
    現之竊盜案件，且僅將16件竊盜案件中之5 件贓物處分情形
    ，供述販賣予被告，其他11件則未推稱亦販賣予被告，足認
    證人壬○○並無誣陷被告之虞，是證人壬○○之證述，應堪
    採信。故被告辯稱未向壬○○購買戊○○所有之鐵柱、辛○○所有之汽車音響、乙○○所有之鴨飼料云云，顯係卸責之
    詞，不足採信。而被告自白向壬○○購買甲○○保管之電腦
    主機等物、丙○○所有之洗衣機，並將電腦主機等物轉售不
    知情之丁○○等情，核與證人壬○○、丁○○證述相符，足
    認被告之此部分自白與事實相符，應堪採信。
  (三)證人庚○○○雖於本院審理時證稱：當天上午7 、8 時許，
    伊在洗豬舍時，有個人問伊要不要買飼料，伊剛好沒有飼料
    ，那人說1 包300 元，伊認為很便宜就買10包，下午再到豬
    舍，就看到有人帶警察過來了，帶警察來的那個人說飼料是
    他的，伊就讓那人載回去，飼料是伊買的云云；證人壬○○
    於本院審理對質時，亦翻異前詞證稱：時間已久，伊忘記鴨
    飼料是賣給誰云云（本院卷第37頁）。惟查壬○○所竊取之
    鴨飼料係與被告本人交易之事實，業據證人壬○○於警詢（
    警卷第2 頁背面，警詢筆錄僅係供作彈劾證據，非證明被告
    犯罪事實，故與證據能力無關）及本院審理時證述在卷，且
    於本院審理時明確證稱：「（檢察官問：你在這五次交易過
    程中，有無見過被告母親？）有，我沒有與被告母親交易。
    這五次都是與被告接洽。」、「（檢察官問：鴨飼料也是與
    被告接洽？）是的。」等語。再壬○○係於93年12月11日凌
    晨2 時許，在屏東縣林邊鄉○○道路旁乙○○經營之鴨寮，
    竊得鴨飼料10包後，於同日上午即販賣處分贓物，嗣於93年
    12 月23 日壬○○為警查獲後，於翌日（即24日）方帶同警
    察到庚○○○住處尋找贓物等情，已據證人壬○○於本院審
    理時證述在卷（本院卷第37頁），核與證人乙○○證述失竊
    時間相符，故證人壬○○此部分之證述與事實相符，足堪採
    信。準此，證人庚○○○證述之購買鴨飼料時間，顯與證人
    壬○○竊取及販賣鴨飼料時間不符，是庚○○○證述鴨飼料
    是伊購買云云，因與事實不實，而證人壬○○翻異之證詞，
    核屬迴護被告之詞，均不足採信。
  (四)被告係以流動攤販之方式，經營中古五金買賣為業，並未經
    營中古物買賣等情，業據被告於本院審理時供述在卷（本院
    卷第37頁），而被告與壬○○交易之地點，在屏東縣內埔鄉
    ○○村○○路54巷106 號，該地點為被告母親庚○○○住處
    ，為獨棟房屋，四周種植檳榔，並未供作中古物交易地點一
    情，亦據證人庚○○○、壬○○、丁○○於本院審理時證述
    在卷（本院卷第35、36頁背面、38頁），互核一致，是被告
    並非經營中古物買賣為業之事實，即堪認定。又壬○○係因
    其他竊盜之友人告知，得知被告低價收購中古物，才將其竊
    得之上開物品運送至上開庚○○○住處，低價出售予被告一
    節，亦經證人壬○○證述在卷（偵卷第45頁、本院卷第35頁
    ），而被告於警詢中亦自承在交易前不認識壬○○，況觀之
    上開交易地點（即庚○○○住處）之地理環境，顯非中古物
    買賣場所，倘非他人告知，一般人實無從知悉被告低價收購
    中古物，故證人壬○○證述因其他竊盜之友人告知，得知被
    告低價收購中古物等語，核與事實相符，足堪採信。再參以
    被告向壬○○購得甲○○保管之電腦主機等物後，隨即於同
    日轉售予丁○○，足認被告並非因自己需求而向壬○○購買
    上開電腦主機等物。又被告以經營中古五金買賣為業，且為
    年逾50餘歲之成年人，社會經歷豐富，對壬○○販賣上開物
    品之價格，顯低於一般市價，自難諉為不知。另壬○○於1
    月餘之時間內，先後5 次販售種類差異甚大之鐵柱、汽車音
    響、鴨飼料、電腦主機、洗衣機等物，此以被告曾於85年間
    因贓物案件，經本院判處有期徒刑8 月確定（不構成累犯）
    ，及分別於91、92、93年間多次因涉及贓物案件，經臺灣屏
    東地方法院檢察署檢察官偵辦後為不起訴處分之素行經驗（
    詳見臺灣高等法院被告前案紀錄表），應知壬○○持有之物
    均屬來源不明之贓物甚明。是以，被告既非以經營中古物買
    賣為業，竟不在一般交易場所交易，且以遠低於市價之價格
    ，向不認識之壬○○購入前所不需要之種類差異甚大之上開
    物品，足見被告於買受上開物品時，顯已明知上開物品為來
    歷不明之贓物。證人壬○○證稱未告知己○○東西是偷來的
    云云，顯屬迴護之詞，不足採信。
  (五)綜上所述，被告所辯係屬卸責之詞，不足採信。本案事證明
    確，被告故買贓物犯行堪以認定。
二、核被告己○○所為，係犯刑法第349 條第2 項之故買贓物罪
    。被告先後多次犯行，時間緊接，犯罪構成要件相同，顯係
    基於概括犯意為之，應依連續犯之規定論以一罪，並加重其
    刑。爰審酌被告素行不佳，故買贓物，致使被害人財物追償
    倍增困難，遞加檢警單位偵辦竊嫌困難度，犯後否認犯行之
    態度等一切情狀，量處如主文所示之刑，並諭知易科罰金之
    折算標準。又公訴人雖具體求刑，認應量處被告有期徒刑3
    年6 月，然本院審酌上情，認被告以量處如主文所示之刑為
    適當，公訴人求處之刑尚嫌過重，併此敘明。
據上論斷，應依刑事訴訟法第299 條第1 項前段，刑法第56條、
第349 條第2 項、第41條第1 項前段，罰金罰鍰提高標準條例第
1 條前段、第2 條，判決如主文。
本案經檢察鄭伊鈞到庭執行職務。
中    華    民    國    94    年    12    月    21    日
                  刑事第五庭    審判長法  官
                                      法  官
                                      法  官
以上正本證明與原本無異。
如不服本判決應於收受本判決送達後十日內向本院提出上訴書狀
，其未敘述上訴理由者，並得於提起上訴後十日內向本院補提理
由書狀（均須按他造當事人之人數附繕本）「切勿逕送上級法院
」
                                書記官  林志憲
中    華    民    國    94    年    12    月    21    日
附錄本判決論罪科刑法條全文
刑法第349條第1項：
搬運、寄藏、故買贓物或為牙保者，處五年以下有期徒刑、拘役
或科或併科一千元以下罰金。
